【裁判字號】    95,訴,655
【裁判日期】    951103
【裁判案由】    毒品危害防制條例
【裁判全文】
臺灣基隆地方法院刑事判決               95年度訴字第655號
公  訴  人  臺灣基隆地方法院檢察署檢察官
被      告  乙○○
上列被告因毒品危害防制條例案件，經檢察官提起公訴（95年度
毒偵字第1134號），嗣經本院合議改採簡式審判程序審理，本院
判決如下：
    主    文
乙○○施用第一級毒品，累犯，處有期徒刑玖月，扣案之含無法
獨立析離之海洛因成份之殘渣袋貳只均沒收銷燬之，注射針筒參
支沒收；又施用第二級毒品，累犯，處有期徒刑壹年；應執行有
期徒刑壹年捌月，扣案之含無法獨立析離之海洛因成份之殘渣袋
貳只均沒收銷燬之，注射針筒參支沒收。
    事    實
一、乙○○曾分別於民國87、88年間因施用第二級毒品案件，經
    本院分別裁定送觀察、勒戒，均經認無繼續施用毒品傾向，
    而由臺灣基隆地方法院檢察署檢察官分別於87年9月5日、88
    年4月19日以87年度偵字第3859號、88年度偵緝字第124號處
    分不起訴確定在案。又於89年1月間因施用第二級毒品，除
    經本院裁定送強制戒治外，並經本院基隆簡易庭於89年4月
    7日判處有期徒刑6月確定，該刑經易科罰金執行完畢，其嗣
    經停止強制戒治付保護管束，於90年5月21日保護管束期滿
    。再於90年12月間因施用第二級毒品，除經本院裁定送強制
    戒治外，並經本院判處有期徒刑10月，該判決於92年9月19
    日確定，再於入所戒治前之92年4月間犯施用第一級毒品罪
    ，經本院於92年8月28日判處有期徒刑6月確定，又於92年10
    月犯偽造文書罪，經本院於92年12月15日判處有期徒刑6 月
    確定，嗣上開各有期徒刑合併定應執行刑為有期徒刑1年8月
    ，其於92年9月29日入所接受強制戒治，於93年1月9日因修
    正毒品危害防制條例實施而提前釋放，並接續服上開有期徒
    刑1年8月，甫於94年6月24日執行完畢。猶不知悔改，復基
    於施用第一級毒品海洛因之包括犯意、施用第二級毒品安非
    他命之犯意，自95年4月底起至95年7月2日晚間11時餘止，
    在基隆市大武崙工業區山上、台北縣萬里鄉戶籍址之廁所、
    台北縣萬里鄉不詳址之朋友住處、基隆市○○路272號附近
    馬路上，以針筒注射之方式施用海洛因，平均1週施用2次；
    又於95年7月2日下午，在台北縣萬里鄉戶籍址之廁所，以玻
    璃球吸食器加熱燒烤方式施用安非他命1次。嗣：（一）乙
    ○○於95年5月8日15時55分許，駕駛車號HA-6700號自小客
    車附載高志順、林炳楠在基隆市信義區○○○路109巷1號前
    停車，為警盤查，因乙○○將其所有供其施用毒品之注射針
    筒壹支放在手煞車旁，因而為警查獲，警方又在後座扣得乙
    ○○所有含無法獨立析離之海洛因成份之殘渣袋壹只。（二
    ）乙○○於同年月19日1時30分許，駕駛車號HA-6700號自小
    客車附載簡朝根駛至臺北縣萬里鄉雙興村二坪28號前產業道
    路，為警盤查，簡朝根心慌之下將己及乙○○所有供渠等施
    用毒品之含無法獨立析離之海洛因成份之殘渣袋2只、注射
    針筒2支（簡朝根與乙○○之所有數量各半）丟至車外，而
    為警查獲。（三）乙○○於95年7月3日零時10分許，駕駛車
    號HA-6700號自小客車附載簡朝根、童博霖，停在基隆市○
    ○路272號前，為警盤查，當場發現渠三人各手持壹支渠等
    各自所有供渠等施用毒品之注射針筒，並在乙○○口袋內扣
    得童博霖所有之分裝袋1個。
二、案經基隆市警察局第一分局、第二分局暨臺北縣警察局金山
    分局報告臺灣基隆地方法院檢察署檢察官偵查起訴。
    理    由
一、訊據被告乙○○對於上開事實坦承不諱，其第1次為警查獲
    採驗之尿液呈嗎啡陽性反應，其第2次為警查獲採驗之尿液
    呈嗎啡陽性反應，其第3次為警查獲採驗之尿液呈嗎啡、可
    待因、甲基安非他命陽性反應，有昭信科技顧問股份有限公
    司濫用藥物尿液檢體檢驗報告3紙附卷可稽，此外，復有毒
    品初步鑑驗報告單、臺灣高等法院被告前案紀錄表各1紙附
    卷足考，且有扣案如事實欄所述之物品可資佐證，本件事證
    明確，被告係於毒品危害防制條例公布施行後，經2次觀察
    勒戒、1次強制戒治完畢，五年內第六犯施用毒品罪者，足
    堪認定。
二、核被告所為，係犯毒品危害防制條例第十條第一項、第二項
    施用第一級、第二級毒品罪。其施用前之持有海洛因、安非
    他命之低度行為應為施用之高度行為所吸收，不另論罪。被
    告前後多次施用第一級毒品之犯行，考諸被告係五年內第六
    犯施用毒品罪者，其顯早有施用毒品之習慣，是其多次施用
    第一級毒品之犯行，應認係包括一罪；公訴人雖僅起訴被告
    自95年5月8日起之施用海洛因犯行，然其餘施用海洛因犯行
    既與已起訴部分具有包括一罪之關係，自在本院得一併審酌
    之範圍內。被告曾犯如事實欄一所述各項前科，甫於94年6
    月24日執行完畢，此有臺灣高等法院被告前案紀錄表一紙在
    卷可稽，其於五年內再犯本件，為累犯，應依刑法第47條第
    1項之規定加重其刑。被告所犯前開二罪，犯意各別、行為
    互殊、罪名有異，應分論併罰之。爰審酌被告於毒品危害防
    制條例施行後已屬第六犯施用毒品罪、其對毒品顯已具相當
    之依賴性、其施用毒品之頻率及次數、犯罪手段等一切情狀
    ，量處如主文所示之刑，並應依刑法第五十一條第五款規定
    定應執行刑。扣案之含無法獨立析離之海洛因成份之殘渣袋
    貳只，均為本案扣獲之毒品，均應依毒品危害防制條例第十
    八條第一項前段之規定，宣告沒收銷燬之；扣案之針筒參支
    ，係被告所有供其施用海洛因之物，業據其陳供明確，應依
    刑法第三十八條第一項第二款之規定，宣告沒收。
據上論斷，應依刑事訴訟法第二百七十三條之一第一項、第二百
九十九條第一項前段，毒品危害防制條例第十條第一項、第二項
、第十八條第一項前段、第二十三條第二項，刑法第十一條前段
、第四十七條第一項、第五十一條第五款、第三十八條第一項第
二款，判決如主文。
本案經檢察官甲○○到庭執行職務
中    華    民    國    95    年    11    月    3     日
                  刑事第四庭法    官  曾雨明
以上正本證明與原本無異。
對於本件判決如有不服，應於收受送達後10日內，向本院提出上
訴書狀，上訴於臺灣高等法院。
中    華    民    國    95    年    11    月    7     日
                            書 記 官  王靜敏
附論罪法條：
毒品危害防制條例第10條第1項、第2項：
施用第一級毒品者，處 6 月以上 5 年以下有期徒刑。
施用第二級毒品者，處 3 年以下有期徒刑。


司法院資訊處製作；財團法人民間司法改革基金會備份。
